臺灣高雄地方法院交通事件裁定　　　　　　　　　　　九十一年度交聲更字第四號
　　原處分機關　高雄巿交通事件裁決所
　　異　議　人　乙○○
　　即受處分人
　　代　理　人　甲○○
右列異議人因違反道路交通管理處罰條例案件，聲明異議，不服本院中華民國九十一
年四月十九日裁定（九十年度交聲第一九八號），提起抗告，經臺灣高等法院高雄分
院九十一年五月二十三日（九十一年度交抗字第五四號）撤銷原裁定，發回本院，本
院裁定如左：
    主  文
原處分撤銷。
乙○○汽車駕駛人，行經有燈光號誌管制之交岔路口闖紅燈，處罰鍰新臺幣肆仟伍佰
元，並記違規點數參點。
    理  由
一、本件異議意旨略以：異議人於民國九十一年二月八日十七時十一分許，駕駛車牌
    ＹＩ—七七三七號自用小客車，行經高雄市○○路右轉中山路的右轉專用道時，
    因該路口之紅綠燈係設置於路樹之中，異議人於轉彎前完全無法看到設置在彎道
    後之紅綠燈，致異議人無法採取遵守號誌指示，遭警當場舉發違規紅燈右轉，爰
    依法提出異議。
二、按汽車駕駛人，行經有燈光號誌管制之交岔路口闖紅燈者，處新臺幣一千八百元
    以上五千四百元以下罰鍰，道路交通管理處罰條例第五十三條定有明文，且汽車
    駕駛人駕駛汽車違反道路交通管理處罰條例第五十三條規定者，除應依該條所規
    定之罰鍰處罰外，並予記違規點數三點，同條例第六十三條第一項第三款亦有規
    定。
三、經查，異議人於九十一年二月八日十七時十一分許，駕駛車牌號碼ＹＩ—七七三
    七號自用小客車，行經高雄市○○路右轉中山路之右轉專用道時，因紅燈右轉而
    為警攔檢並開單告發之事實，為異議人自承在卷，並有異議人親筆簽收之高雄市
    政府警察局九十一年二月八日高市警刑字第Ｂ00000000號舉發違反道路
    交通管理事件通知單在卷可憑，是異議人違反前揭道路交通安全規則規定，彰彰
    甚明。異議代理人雖以因紅綠燈號誌遭路樹遮蔽，致異議人無法於正常車速下發
    現紅綠燈號誌才會違規云云置辯。惟查，高雄市○○路右轉中山路之右轉專用道
    係一彎道，且該路路旁植高大、茂盛之路樹，汽車行經大業路右轉專用車道之彎
    道前確實無法發現遭路樹遮蔽之紅綠燈號誌，此有異議人所提出之現場照片存卷
    可佐（附在原處分機關之聲明異議卷第一至五張現場照片），是異議人辯稱行經
    大業路右轉專用車道之彎道前無法發現紅綠燈號誌乙節，與事實相符，堪以採信
    。然汽車進入大業路右轉中山路之右轉專用車道之彎道前，即可看見該右轉專用
    道與中山路路口處，劃設有行人斑馬線及汽車停止線，此觀上開現場照片甚明，
    而異議人既考領有汽車駕駛執照，理應知悉汽車停止線係設於設有號誌之交岔路
    口（參道路交通標誌標線號誌設置規則第一百七十條第一項規定）及汽車行經設
    有號誌之交岔路口，其行進應遵守號誌之指示（參道路交通安全規則第第一百零
    二條第一項第一款）之規定，從而，於從大業路右轉專用車道進入該道與中山路
    之交岔路口前，即應特別注意號誌。況依異議人所提出附在原處分機關聲明異議
    卷之第六張照片所示，於大業路右轉專用車道彎道後尚未到達中山路路口停止線
    前，已可看見紅綠燈號誌，此有異議人所提出附在原處分機關聲明異議卷之第六
    張照片可憑，是以，縱使異議人於轉彎前未發現上開路口設有號誌而誤認係無號
    誌路口，惟其只要遵守行經無號誌路口，應減速慢行，並作隨時停車準備之規定
    （參道路交通安全規則第九十三條第一項第四款），仍可在大業路右轉專用車道
    彎道後尚未到達中山路路口停止線前，發現紅綠燈號誌，並採取停車之措施。是
    異議人上開所辯，要難採信。本件異議人闖紅燈左轉之違規行為，事證明確，堪
    以認定。惟原處分機關僅依道路交通管理處罰條例第五十三條規定裁處罰鍰新臺
    幣四千五百元，而漏未依同條例第六十三條第一項第三款規定並予記違規點數三
    點，即難認有當，異議人之異議雖無理由，惟原處分既有不當，自應本院自應撤
    銷原處分，爰依道路交通管理處條例第五十三條、第六十三條第一項第三款之規
    定，逕行裁處異議人罰鍰新台幣四千五百元並記違規點數三點。
四、據上論斷，應依道路交通案件處理辦法第二十條，道路交通管理處條例第五十三
    條、第六十三條第一項第三款，裁定如主文。
中      華      民      國    九十一    年      八      月     三十     日
                          臺灣高雄地方法院交通法庭
                              法  官    廖純卿
右正本證明與原本無異。
如不服本裁定，應於裁定送達後五日內，向本院提出抗告狀。
                              書記官    劉企萍
中     華      民      國      九十一   年      九      月      三      日
